臺灣雲林地方法院刑事判決
                                      108年度訴字第725號
公  訴  人  臺灣雲林地方檢察署檢察官
被      告  林易新


            林博文


            謝竺利


            林國輝


            吳嘉進


上  一  人
選任辯護人  劉哲宏律師
            鄭猷耀律師
            陳廷瑋律師
被      告  王明隆



            曹耀清



上列被告因違反廢棄物清理法案件，經檢察官提起公訴（107年
度偵字第7223號、108年度偵字第3370號、第4455號、第5105號
），本院判決如下：
    主  文
庚○○共同犯廢棄物清理法第四十六條第四款前段之非法清理廢棄
物罪，處有期徒刑壹年肆月。未扣案之犯罪所得新臺幣壹萬伍仟
元沒收，於全部或一部不能沒收或不宜執行沒收時，追徵其價額
。又共同犯廢棄物清理法第四十六條第四款前段之非法清理廢棄
物罪，處有期徒刑壹年捌月。有期徒刑部分，應執行有期徒刑貳
年陸月。
己○○共同犯廢棄物清理法第四十六條第四款前段之非法清理廢棄
物罪，處有期徒刑壹年貳月。未扣案之犯罪所得新臺幣參仟元沒
收，於全部或一部不能沒收或不宜執行沒收時，追徵其價額。又
共同犯廢棄物清理法第四十六條第四款前段之非法清理廢棄物罪
，處有期徒刑壹年肆月。有期徒刑部分，應執行有期徒刑貳年。
丁○○共同犯廢棄物清理法第四十六條第四款前段之非法清理廢棄
物罪，處有期徒刑壹年貳月。扣案如附表編號３所示之物、新臺
幣壹佰壹拾陸萬捌仟伍佰元均沒收。
壬○○共同犯廢棄物清理法第四十六條第四款前段之非法清理廢棄
物罪，處有期徒刑壹年貳月。
戊○○共同犯廢棄物清理法第四十六條第四款前段之非法清理廢棄
物罪，處有期徒刑壹年伍月。扣案如附表編號４所示之物沒收，
於全部或一部不能沒收或不宜執行沒收時，追徵其價額。
乙○○共同犯廢棄物清理法第四十六條第三款之未經主管機關許可
提供土地回填廢棄物罪，處有期徒刑陸月，如易科罰金，以新臺
幣壹仟元折算壹日。緩刑貳年。
丙○○共同犯廢棄物清理法第四十六條第三款之未經主管機關許可
提供土地回填廢棄物罪，處有期徒刑壹年伍月。扣案如附表編號
１所示之物沒收，於全部或一部不能沒收或不宜執行沒收時，追
徵其價額。未扣案之犯罪所得新臺幣壹萬參仟伍佰元沒收，於全
部或一部不能沒收或不宜執行沒收時，追徵其價額。
    事  實
一、庚○○、己○○均知悉從事廢棄物清除、處理，應向所屬之縣（
    市）主管機關或中央主管機關委託之機關申請核發公民營廢
    棄物清除、處理機構許可文件後，始得受託清除、處理廢棄
    物業務，亦知悉其等並未領有廢棄物清除、處理許可文件，
    又明知未經主管機關許可，不得提供土地供他人堆置、回填
    廢棄物，竟共同基於未依規定領有廢棄物清除、處理許可文
    件而從事廢棄物清除、處理，未經許可提供土地堆置、回填
    廢棄物之犯意聯絡，庚○○、己○○於民國107年7、8月間，經
    真實姓名年籍不詳之人介紹認識乙○○，而知悉乙○○、甲○○之
    父親王正雄（起訴書誤載為林正雄）所有雲林縣○○鄉○○段00
    0地號土地（下稱507地號土地）為一凹陷地後，遂請求乙○○
    、甲○○提供507地號土地堆置廢棄物，並以每車新臺幣（下
    同）5,000元作為提供507地號土地之對價，庚○○又與真實姓
    名年籍不詳之大貨車司機接洽，表示可以提供土地傾倒廢棄
    物，對外招攬上游廢棄物貨源，因而收取15,000元。乙○○、
    甲○○（由本院另行審結）為兄弟關係，其等均知悉未經主管
    機關許可不得提供土地堆置、回填廢棄物，竟共同基於與庚○○、己○○未經主管機關許可提供土地堆置、回填廢棄物之犯
    意聯絡，同意庚○○、己○○在507地號土地堆置、回填廢棄物
    ；庚○○自107年10月間起，以無線電作為聯絡工具，引導真
    實姓名年籍不詳之大貨車司機，自行駕車載運含有廢塑膠及
    合成板攪碎料等營建混合物共10車次，至507地號土地傾倒
    ，庚○○向真實姓名年籍不詳之人承租NSKOMATSU牌第5型挖土
    機1輛（即附表編號６），並以3,000元代價，僱用與其有上
    開違反廢棄物清理法犯意聯絡之己○○、真實姓名年籍不詳之
    挖土機駕駛，由己○○及真實姓名年籍不詳之挖土機駕駛駕駛
    上開挖土機1輛挖土掩埋，處理載送至507地號土地傾倒之一
    般事業廢棄物，其等即以上開方式為廢棄物之清除、處理行
    為。迄於107年10月18日，經警接獲民眾檢舉，前往507地號
    土地查緝，並會同雲林縣政府環境保護局人員，在507地號
    土地查獲上開廢棄物及附表編號６所示之挖土機1輛，始查悉
    上情。
二、庚○○、己○○、丁○○、壬○○、戊○○均知悉從事廢棄物清除、處
    理，應向所屬之縣（市）主管機關或中央主管機關委託之機
    關申請核發公民營廢棄物清除、處理機構許可文件後，始得
    受託清除、處理廢棄物業務，亦知悉渠等並未領有廢棄物清
    除、處理許可文件，庚○○、己○○、壬○○、戊○○亦明知未經主
    管機關許可，不得提供土地供他人堆置、回填廢棄物，庚○○
    、己○○、壬○○、戊○○竟共同基於未依規定領有廢棄物清除、
    處理許可文件而從事廢棄物清除、處理，未經許可提供土地
    堆置、回填廢棄物之犯意聯絡，丁○○與真實姓名年籍不詳之
    人竟共同基於未依規定領有廢棄物清除、處理許可文件而從
    事廢棄物清除、處理之犯意聯絡，於108年4月間起，丁○○受
    真實姓名年籍不詳之人委託，以每車20,000元之代價（共4
    車次），代為清除處理一般事業廢棄物，由丁○○駕駛車牌號
    碼000-00號營業用聯結車（含子車之車牌號碼00-00號，即
    附表編號２）前往桃園市某處，由真實姓名年籍不詳之人將
    一般事業廢棄物搬運至丁○○所駕駛之前開車輛。庚○○則與真
    實姓名年籍不詳之大貨車司機、丁○○接洽，表示可以提供土
    地傾倒廢棄物，對外招攬上游廢棄物貨源，因而收取25,000
    元。再由戊○○介紹丙○○與庚○○認識，並由丙○○提供其所有雲
    林縣○○鄉○○段000地號土地（下稱634地號土地）堆置、回填
    廢棄物，以每車4,500元之價格作為提供634地號土地堆置、
    回填廢棄物之對價，丙○○知悉未經主管機關許可不得提供土
    地堆置、回填廢棄物，竟基於與庚○○、己○○、壬○○、戊○○共
    同未經主管機關許可提供土地堆置、回填廢棄物之犯意聯絡
    ，同意庚○○等人在634地號土地堆置、回填廢棄物；庚○○自1
    08年4月間起，以無線電作為聯絡工具，引導丁○○駕駛車牌
    號碼000-00號營業用聯結車（含子車之車牌號碼00-00號，
    即附表編號２）、真實姓名年籍不詳之大貨車司機，自行駕
    車載運含有事業生活垃圾、營建廢棄物、廢塑膠混合物等一
    般事業廢棄物，至丙○○所有634地號土地傾倒廢棄物，並以9
    ,000元代價，僱用與其有上開違反廢棄物清理法犯意聯絡之
    己○○，擔任634地號土地附近出入路口之現場把風及搭載庚○○前往634地號土地附近以無線電引導大貨車司機傾倒廢棄物
    工作，又以9,000元之代價，僱用與其有上開違反廢棄物清
    理法犯意聯絡之壬○○，擔任634地號土地附近出入路口之現
    場把風及遇有民眾抗議時，負責協調、疏通民眾之工作，再
    以3,000元代價，僱用與其有上開違反廢棄物清理法犯意聯
    絡之戊○○，擔任634地號土地附近出入路口之現場把風工作
    ，復由真實姓名年籍不詳之人駕駛怪手整地、回填廢棄物，
    渠等即以上開方式為廢棄物之清除、處理行為。迄於108年4
    月30日晚間10時19分許，經警接獲民眾檢舉，前往634地號
    土地查緝，並於109年5月1日下午3時50分許會同雲林縣政府
    環境保護局人員，在634地號土地查獲上開廢棄物1,427公噸
    及前開聯結車1輛（即附表編號２所示），始查悉上情。
三、案經雲林縣警察局北港分局移送臺灣雲林地方檢察署（下稱
    辛○○○署）檢察官偵查起訴。
    理  由
壹、程序方面：
一、按被告以外之人於審判外之陳述，雖不符刑事訴訟法第159
    條之1至之4之規定，而經當事人於審判程序同意作為證據，
    法院審酌該言詞陳述或書面陳述作成時之情況，認為適當者
    ，亦得為證據；當事人、代理人或辯護人於法院調查證據時
    ，知有第159條第1項不得為證據之情形，而未於言詞辯論終
    結前聲明異議者，視為有前項之同意，刑事訴訟法第159條
    之5定有明文。刑事訴訟法第159條之5立法意旨，在於確認
    當事人對於傳聞證據有處分權，得放棄反對詰問權，同意或
    擬制同意傳聞證據可作為證據，屬於證據傳聞性之解除行為
    ，如法院認為適當，不論該傳聞證據是否具備刑事訴訟法第
    159條之1至第159條之4所定情形，均容許作為證據，不以未
    具備刑事訴訟法第159條之1至第159條之4所定情形為前提。
    此揆諸「若當事人於審判程序表明同意該等傳聞證據可作為
    證據，基於證據資料愈豐富，愈有助於真實發見之理念，此
    時，法院自可承認該傳聞證據之證據能力」立法意旨，係採
    擴大適用之立場。蓋不論是否第159條之1至第159條之4所定
    情形，抑當事人之同意，均係傳聞之例外，俱得為證據，僅
    因我國尚非採澈底之當事人進行主義，故而附加「適當性」
    之限制而已，可知其適用並不以「不符前四條之規定」為要
    件（最高法院104年度第3次刑事庭會議決議參照）。查本案
    下列所引用被告丁○○、己○○、壬○○、戊○○、丙○○、乙○○、庚○○以外之人於審判外之各項言詞陳述及書面證據，檢察官、
    被告丁○○、己○○、壬○○、戊○○、丙○○、乙○○、庚○○及被告丙○○之辯護人於本院準備、審理程序時均表示同意列為證據（
    見本院108年度訴字第725號卷㈠〈下稱本院卷㈠〉第133頁至第1
    40頁；本院卷㈡第137頁至第138頁），本院審酌該等證據之
    取得過程並無瑕疵，且均屬合法，與本案待證事實間復具有
    相當之關聯性，以之為本案證據尚無不當，並經本院於審理
    時逐一提示予檢察官、被告丁○○、己○○、壬○○、戊○○、丙○○
    、乙○○、庚○○及被告丙○○之辯護人表示意見，對於證據能力
    之適格，亦未爭執，故採納上開證據方法，應無礙被告丁○○
    、己○○、壬○○、戊○○、丙○○、乙○○、庚○○於程序上之彈劾詰
    問權利，自得採為本案證據，而有證據能力。
二、下列所引用之非供述證據，均與本案事實具有自然關聯性，
    且查無事證足認有違背法定程序或經偽造、變造所取得等證
    據排除之情事，復均經依刑事訴訟法第164條、第165條踐行
    調查程序，檢察官、被告丁○○、己○○、壬○○、戊○○、丙○○、
    乙○○、庚○○及被告丙○○之辯護人對此部分之證據能力亦均不
    爭執，堪認均有證據能力。
貳、實體方面：
一、認定犯罪事實所憑之證據及理由：
  ㈠事實欄一：
    上開事實欄一，業據被告己○○、乙○○、庚○○於警詢、偵查及
    本院審理中均坦承不諱（見辛○○○署107年度偵字第7223號偵
    查卷〈下稱偵7223卷〉第7頁至第9頁、第38頁至第39頁；108
    年度偵字第3370號偵查卷㈠〈下稱偵3370卷㈠〉第381頁至第384
    頁、第395頁至第397頁、第399頁至第401頁、第413頁至第4
    21頁；偵3370卷㈡第291頁至第295頁；本院卷㈠第130頁、第1
    40頁至第142頁、第329頁、第402頁至第403頁；本院卷㈡第1
    36頁），核與證人即共同被告甲○○於警詢、偵查中之證述（
    見偵7223卷第4頁至第6頁、第38頁至第39頁、第58頁；偵33
    70卷㈠第389頁至第392頁、第413頁至第421頁）大致相符，
    並有被告甲○○之責付保管條（見偵7223卷第10頁）、雲林縣
    環境保護局107年10月18日環境稽查工作紀錄（見偵7223卷
    第11頁）、雲林縣口湖鄉地籍圖查詢資料、地籍圖謄本（見
    偵7223卷第12頁、第43頁）、507地號土地之土地建物查詢
    資料表、土地所有權狀（見偵7223卷第13頁至第19頁、第42
    頁）各1份、現場照片24張（見偵7223卷第23頁至第28頁、
    第52頁至第55頁；偵3370卷㈠第407頁至第409頁）存卷可參
    ，復有扣案之前開挖土機1輛可佐，被告己○○、乙○○、庚○○
    之自白出於任意性，且與上開積極證據相吻合，渠等自白應
    屬信實可採。
  ㈡事實欄二：
    上開事實欄二，業據被告丁○○、己○○、壬○○、庚○○於警詢、
    偵查及本院審理中均坦承不諱（見雲林縣警察局北港分局雲
    警港偵字第1080005420號卷〈下稱警卷〉第1頁至第8頁；偵33
    70卷㈠第111頁至第117頁、第119頁至第122頁、第129頁至第
    131頁、第133頁至第134頁、第229頁至第233頁、第247頁至
    第249頁、第257頁至第261頁、第273頁至第277頁、第317頁
    至第319頁、第327頁至第333頁、第355頁至第360頁、第379
    頁至第384頁；偵3370卷㈡第213頁至第217頁、第223頁至第2
    24頁、第259頁至第260頁；本院108年度聲羈字第94號卷〈下
    稱聲羈卷〉第27頁至第34頁；本院108年度偵聲字第70號卷〈
    下稱偵聲卷〉第23頁至第26頁；本院卷㈠第80頁至第85頁、第
    132頁、第140頁至第146頁、第329頁、第402頁至第403頁；
    本院卷㈡第136頁）、被告戊○○於偵查及本院審理中均坦承不
    諱（見偵3370卷㈠第151頁至第154頁、第259頁至第261頁；
    本院卷㈠第132頁、第140頁至第146頁、第329頁、第402頁至
    第403頁；本院卷㈡第136頁）、被告丙○○於本院審理中坦承
    不諱（見本院卷㈠第213頁、第215頁至第216頁、第329頁、
    第402頁至第403頁；本院卷㈡第136頁），核與證人林極盛於
    警詢及偵查中之證述（見偵3370卷㈠第83頁至第89頁、第107
    頁至第109頁、第363頁至第367頁）、證人趙姿芸於偵查中
    之證述（見偵3370卷㈠第305頁至第307頁）相符，並有雲林
    縣環境保護局108年4月30日環境稽查工作紀錄及稽查照片（
    見偵3370卷㈠第33頁至第37頁）、雲林縣環境保護局108年5
    月1日環境稽查工作紀錄及稽查照片（見偵3370卷㈠第25頁至
    第31頁）、雲林縣環境保護局108年5月2日環境稽查工作紀
    錄（見偵3370卷㈠第23頁）、雲林縣環境保護局環保報案中
    心陳情案件處理電腦管制單（見偵3370卷㈠第39頁）、車牌
    號碼000-00號營業貨運曳引車之車輛詳細資料報表（見偵33
    70卷㈠第45頁）、雲林縣環境保護局108年5月31日開挖報告
    表（見偵3370卷㈠第51頁至第55頁）、634地號土地之土地建
    物查詢資料、土地所有權狀（見偵3370卷㈠第41頁至第43頁
    、第47頁至第48頁）、雲林縣環境保護局之評估資料（見偵
    3370卷㈠第81頁）、車牌號碼00-0000號自用小客車之車輛詳
    細資料報表（見偵3370卷㈠第79頁）、證人林極盛提供記帳
    本內容（見偵3370卷㈠第101頁至第105頁）、被告戊○○與被
    告丙○○之LINE對話紀錄截圖（見偵3370卷㈠第159頁至第161
    頁；偵3370卷㈡第95頁）、被告丙○○與其女友之LINE對話紀
    錄截圖（見偵3370卷㈠第197頁至第209頁）、車牌號碼000-0
    0號營業貨運曳引車之ETAG紀錄（見偵3370卷㈠第289頁至第3
    00頁）、車牌號碼00-00號之車號查詢拖車車籍（見偵3370
    卷㈠第313頁）、辛○○○署108年7月30日勘驗現場筆錄（見偵3
    370卷㈡第249頁至第250頁）各1份、【被告丙○○】之雲林縣
    警察局北港分局扣押筆錄暨扣押物品目錄表、扣押物領回保
    管單各1份（見偵3370卷㈡第45頁至第51頁）、員警108年6月
    14日職務報告1紙（見偵3370卷㈡第207頁）、【被告丁○○】
    之108年5月1日雲林縣警察局北港分局搜索扣押筆錄暨扣押
    物品目錄表各1份（見偵3370卷㈡第61頁至第65頁）、108年6
    月5日雲林縣警察局北港分局扣押筆錄暨扣押物品目錄表各1
    份（見偵3370卷㈡第67頁至第71頁）、【被告戊○○】之雲林
    縣警察局北港分局扣押筆錄暨扣押物品目錄表、扣押物領回
    保管單各1份（見偵3370卷㈡第85頁至第89頁、第93頁）、本
    院108年度聲搜字第406號搜索票（見偵3370卷㈡第119頁）、
    【被告壬○○】之雲林縣警察局北港分局搜索扣押筆錄暨扣押
    物品目錄表各1份（見偵3370卷㈡第121頁至第124頁、第127
    頁）、現場照片32張（見警卷第23頁至第30頁；偵3370卷㈠
    第287頁；偵3370卷㈡第141頁、第145頁至第157頁）存卷可
    參，復有扣案如附表編號１至４所示之物可佐，被告丁○○、己○○、壬○○、戊○○、丙○○、庚○○之自白出於任意性，且與上開
    積極證據相吻合，渠等自白應屬信實可採。
　㈢綜上，被告己○○、乙○○、庚○○上揭事實欄一所示犯行；被告
    丁○○、己○○、壬○○、戊○○、丙○○、庚○○上開事實欄二所示犯
    行，均堪認定，應依法論科。
二、論罪科刑
  ㈠按廢棄物清理法所稱之廢棄物，分左列二種：一、一般廢棄
    物：垃圾、糞尿、動物屍體或其他非事業機構所產生足以污
    染環境之固體或液體廢棄物；二、事業廢棄物：①有害事業
    廢棄物：由事業機構所產生具有毒性、危險性，其濃度或數
    量足以影響人體健康或污染環境之廢棄物。②一般事業廢棄
    物：由事業機構所產生有害事業廢棄物以外之廢棄物；從事
    廢棄物清除、處理業務者，應向直轄市、縣（市）主管機關
    或中央主管機關委託之機關申請核發公民營廢棄物清除處理
    機構許可文件後，始得受託清除、處理廢棄物業務，廢棄物
    清理法第41條第1項定有明文。是同法第46條第4款所謂未依
    第41條第1項規定領有廢棄物清除、處理許可文件者，自係
    指從事廢棄物清除、處理業務，而未經申請核發許可文件者
    及非從事廢棄物清除、處理業務，而無法申請核發許可文件
    者而言；且行為人亦不以公民營廢棄物清除處理機構為限，
    凡未領有許可證或核備文件而從事廢棄物貯存、清除、處理
    者，即足當之。再按廢棄物清理法第46條第4款之未領有許
    可文件清理廢棄物罪，其犯罪主體，不以廢棄物清理業者為
    限，只要未依第41條第1項規定領有廢棄物清除、處理許可
    文件，而從事貯存、清除、處理廢棄物，即為該當（最高法
    院109年度台上大字第3338號刑事裁定意旨參照）。
　㈡又按廢棄物清理法第46條第4款所規定之「貯存、清除、處理
    」之定義，行政院環境保護署依廢棄物清理法第36條第2項
    之授權所頒定之「事業廢棄物貯存清除處理方法及設施標準
    」第2條規定，事業廢棄物之貯存、清除、處理之定義分別
    如下：「一、貯存：指事業廢棄物於清除、處理前，放置於
    特定地點或貯存容器、設施內之行為。二、清除：指事業廢
    棄物之收集、運輸行為。三、處理：指下列行為：㈠中間處
    理：指事業廢棄物在最終處置或再利用前，以物理、化學、
    生物、熱處理或其他處理方法，改變其物理、化學、生物特
    性或成分，達成分離、減積、去毒、固化或穩定之行為。㈡
    最終處置：指衛生掩埋、封閉掩埋、安定掩埋或海洋棄置事
    業廢棄物之行為。㈢再利用：指事業產生之事業廢棄物自行
    、販賣、轉讓或委託做為原料、材料、燃料、填土或其他經
    中央目的事業主管機關認定之用途行為，並應符合其規定者
    。」上開辦法既係主管機關依法律授權制定頒行之行政命令
    ，並仍有效施行之中，自應依其定義認定廢棄物相關業務各
    項行為之性質。
　㈢廢棄物清理法第46條第3款所稱「未經主管機關許可，提供土
    地回填、堆置廢棄物」，立法目的在於限制廢棄物之回填、
    堆置用地，必須事先通過環保主管機關之評估、審核，以確
    保整體環境之衛生與安全，固以提供土地者作為規範對象，
    但不以土地所有權人為必要，亦即祇要有事實上之提供作為
    乃已足，至其是否具有合法、正當之權源（例如借用、租用
    等），甚或騙使所有權人同意或無權占有，均非所問（最高
    法院98年度台上字第5712號、100年度台上字第2723號判決
    意旨參照）。
　㈣本案事實欄一部分，被告己○○、庚○○、乙○○於案發時雖均非5
    07地號土地之所有權人，然不論507地號土地係經被告庚○○
    、己○○向被告乙○○、共犯甲○○代其等父親即所有權人王正雄
    承租後管理使用，依前開說明，渠等當無可能取得主管機關
    之許可而得提供507地號土地堆置、回填廢棄物，被告己○○
    、乙○○、庚○○、共犯甲○○在未經主管機關許可下，卻將507
    地號土地提供真實姓名年籍不詳之人傾倒一般事業廢棄物，
    是被告己○○、乙○○、庚○○、共犯甲○○所為顯屬前述未經主管
    機關許可，提供土地堆置、回填廢棄物行為。又被告庚○○、
    己○○就事實欄一部分，均未領有廢棄物清除、處理許可文件
    ，而由被告庚○○對外招攬廢棄物貨源，並以無線電引導真實
    姓名年籍不詳之大貨車司機將上開一般事業廢棄物載運至50
    7地號土地傾倒，再由被告己○○、真實姓名年籍不詳之挖土
    機司機駕駛上開挖土機將所傾倒之廢棄物加以整平，其等所
    為合於上開規範之廢棄物「清除」、「處理」行為。又被告
    庚○○、己○○雖非公民營廢棄物清除、處理機構或業者，惟其
    等未依規定領有廢棄物清除、處理之許可文件，即從事廢棄
    物清除、處理之行為，違反廢棄物清理法第41條第1項之規
    定，依上揭說明，仍為同法第46條第4款處罰之對象。本案
    事實欄二部分，被告己○○、壬○○、戊○○、庚○○於案發時雖均
    非634地號土地之所有權人，然不論634地號土地係經被告庚○○、己○○、壬○○、戊○○向被告丙○○承租後管理使用，依前開
    說明，渠等當無可能取得主管機關之許可而得提供634地號
    土地堆置、回填廢棄物，被告己○○、庚○○、壬○○、戊○○、丙○○在未經主管機關許可下，卻將634地號土地提供真實姓名
    年籍不詳之人、被告丁○○傾倒一般事業廢棄物，是被告己○○
    、庚○○、壬○○、戊○○、丙○○所為顯屬前述未經主管機關許可
    ，提供土地堆置、回填廢棄物行為。又被告庚○○、己○○、壬○○、戊○○就事實欄二部分，由被告庚○○對外招攬廢棄物貨源
    ，再以無線電引導真實姓名年籍不詳之大貨車司機、被告丁○○將上開一般事業廢棄物載運至634地號土地傾倒，復由被
    告己○○、壬○○、戊○○在現場把風，以及真實姓名年籍不詳之
    人駕駛怪手整地、回填等行為分擔，將上開一般事業廢棄物
    棄置在634地號土地上不予處理之處置行為，亦係對該廢棄
    物之「最終處置」，渠等所為合於上開規範之廢棄物「清除
    」、「處理」行為。又被告庚○○、己○○、壬○○、戊○○、丁○○
    雖均非公民營廢棄物清除、處理機構或業者，惟渠等均未依
    規定領有廢棄物清除、處理之許可文件，即從事廢棄物清除
    、處理之行為，違反廢棄物清理法第41條第1項之規定，依
    上揭說明，仍為同法第46條第4款處罰之對象。核被告己○○
    、庚○○就事實欄一所為，均係犯廢棄物清理法第46條第3款
    之未經主管機關許可，提供土地回填廢棄物罪，及同條第4
    款之非法清理廢棄物罪。被告乙○○就事實欄一所為，係犯廢
    棄物清理法第46條第3款之未經主管機關許可，提供土地回
    填廢棄物罪。核被告丁○○就事實欄二所為，係犯廢棄物清理
    法第46條第4款之非法清理廢棄物罪。被告己○○、壬○○、戊○○、庚○○就事實欄二所為，均係犯廢棄物清理法第46條第3款
    之未經主管機關許可，提供土地回填廢棄物罪，及同條第4
    款之非法清理廢棄物罪。被告丙○○就事實欄二所為，係犯廢
    棄物清理法第46條第3款之未經主管機關許可，提供土地回
    填廢棄物罪。被告己○○、庚○○就事實欄一處理廢棄物前之清
    除行為，為處理之階段行為，不另論罪。被告己○○、庚○○、
    壬○○、戊○○、丁○○就事實欄二處理廢棄物前之清除行為，為
    處理之階段行為，不另論罪。
　㈤至起訴書犯罪事實欄一部分之起訴法條欄就被告己○○、庚○○
    雖漏未引用廢棄物清理法第46條第3款之罪部分；起訴書犯
    罪事實欄二部分之起訴法條欄就被告己○○、庚○○、壬○○、戊○○雖漏未引用廢棄物清理法第46條第3款之罪部分，惟犯罪
    事實欄一、二已分別載明被告己○○、庚○○、壬○○、戊○○未經
    主管機關許可提供土地堆置廢棄物之事實，公訴意旨對起訴
    法條之引用有所缺漏，應予補充，附此敘明。
　㈥被告己○○、庚○○與真實姓名年籍不詳之挖土機駕駛就事實欄
    一之非法清理廢棄物之犯行，有犯意聯絡及行為分擔，應論
    以共同正犯。又被告乙○○、己○○、庚○○與共犯甲○○就事實欄
    一之未經主管機關許可提供土地回填廢棄物之犯行，有犯意
    聯絡及行為分擔，亦應論以共同正犯。被告丁○○與真實姓名
    年籍不詳之人就事實欄二之非法清理廢棄物之犯行，有犯意
    聯絡、行為分擔，亦應論以共同正犯。被告己○○、壬○○、戊○○、庚○○與真實姓名年籍不詳之怪手司機就事實欄二之非法
    清理廢棄物之犯行，亦有犯意聯絡及行為分擔，應論以共同
    正犯。被告己○○、壬○○、戊○○、庚○○、丙○○就事實欄二之未
    經主管機關許可提供土地回填廢棄物之犯行，有犯意聯絡及
    行為分擔，即應論以共同正犯。　
　㈦按廢棄物清理法第46條第3款之未經主管機關許可，提供土地
    回填、堆置廢棄物罪，係88年7月14日經總統（88）華總㈠義
    字第8800159810號令修正時所增訂（舊法為第22條第2項第3
    款），其立法理由僅提及「任意提供土地或土地管理未當，
    致有棄置廢物，造成重大污染事件」等寥寥數語，從該條第
    3款之立法理由無從得出立法者已預定有多數同種類之行為
    將反覆實行。再就該條第3款之文義解釋而言，該罪係以未
    經主管機關許可，提供土地回填、堆置廢棄物者為犯罪主體
    ，且提供土地之行為人不以經營棄土場者為限，包括一般人
    ；另所提供之土地亦不以行為人所有者為限，即令係第三人
    所有之土地亦可，因而即令係一般人，如未經主管機關許可
    ，提供土地供人回填、堆置廢棄物，即可構成該罪。可見，
    從該條第3款之文義解釋亦無從得出立法者已預定有多數同
    種類之行為將反覆實行之情形。故於具體個案，尚不得以行
    為人既然提供土地供人回填、堆置廢棄物，自不可能僅供回
    填、堆置廢棄物1次，或因行為人原係經營棄土場業者，僅
    因其設置許可使用年限已屆滿，即依日常生活經驗推論其主
    觀上有反覆提供不特定人回填、堆置廢棄物之意，而將其行
    為解釋為係屬集合犯。此與廢棄物清理法第46條第4款前段
    之非法清理廢棄物罪，係以未依同法第41條第1項規定領有
    廢棄物清除、處理許可文件而受託清除、處理廢棄物者為犯
    罪主體，再依同法第41條第1項前段規定之內容：「從事廢
    棄物清除、處理業務者，應向直轄市、縣（市）主管機關或
    中央主管機關委託之機關申請核發公民營廢棄物清除處理機
    構許可文件後，始得受託清除、處理廢棄物業務。」可知，
    立法者顯然已預定廢棄物之清除、處理行為通常具有反覆實
    行之性質，該罪在本質上具有反覆性，而為集合犯，尚有不
    同（最高法院105年度台上字第1972號判決意旨參照）。是
    被告己○○、乙○○、庚○○均係基於單一犯意，於事實欄一所載
    之期間，持續以507地號土地供作堆置上開一般事業廢棄物
    之行為，時間、空間上均屬密接，並均侵害同一法益，客觀
    上各行為間之獨立性薄弱，在刑法評價上，應認係數個舉動
    之接續施行，自應論以接續犯之實質上一罪。另被告己○○、
    壬○○、戊○○、丙○○、庚○○均係基於單一犯意，於事實欄二所
    載之期間，持續以634地號土地供作堆置上開一般事業廢棄
    物之行為，時間、空間上均屬密接，並均侵害同一法益，客
    觀上各行為間之獨立性薄弱，在刑法評價上，應認係數個舉
    動之接續施行，自亦應論以接續犯之實質上一罪。
　㈧再按集合犯乃其犯罪構成要件中，本就預定有多數同種類之
    行為將反覆實行，立法者以此種本質上具有複數行為，反覆
    實行之犯罪，歸類為集合犯，特別規定為一個獨立之犯罪類
    型，例如收集犯、常業犯等。廢棄物清理法第46條第4款前
    段之非法清理廢棄物罪，係以未依同法第41條第1項規定領
    有廢棄物清除、處理許可文件而受託清除、處理廢棄物者為
    犯罪主體，再依該第41條第1項前段以觀，可知立法者顯然
    已預定廢棄物之清除、處理行為通常具有反覆實行之性質。
    是本罪之成立，本質上即具有反覆性，而為集合犯（最高法
    院104年度第9次刑事庭會議決議參照）。被告己○○、庚○○於
    事實欄一所載之期間，未依規定領有廢棄物清除、處理許可
    文件，而反覆從事廢棄物之清除、處理行為，具反覆實行同
    一社會活動之性質，依前揭說明，為集合犯，應僅論以一罪
    。被告丁○○、己○○、壬○○、戊○○、庚○○於事實欄二所載之期
    間，未依規定領有廢棄物清除、處理許可文件，而反覆從事
    廢棄物之清除、處理行為，具反覆實行同一社會活動之性質
    ，依前揭說明，為集合犯，亦應僅論以一罪。
  ㈨廢棄物清理法第46條第3款、第4款所保護法益均為社會法益
    ，皆係為有效清除、處理廢棄物，改善環境衛生，維護國民
    健康而制定，被告己○○、庚○○就事實欄一所犯上開2罪，其
    間有實行之行為局部同一之情形，應認係以一行為觸犯前開
    2罪，均為想像競合犯，均應從情節較重之廢棄物清理法第4
    6條第4款前段之非法清理廢棄物罪處斷。被告己○○、壬○○、
    戊○○、庚○○就事實欄二所犯上開2罪，其間有實行之行為局
    部同一之情形，應認係以一行為觸犯前開2罪，均為想像競
    合犯，均應從情節較重之廢棄物清理法第46條第4款前段之
    非法清理廢棄物罪處斷。
  ㈩被告庚○○、己○○所犯如事實欄一、二犯行，犯意各別，行為
    互殊，應予分論併罰。
　按所謂之「對向犯」，係指二個或二個以上之行為人，彼此
    相互對立之意思經合致而成立之犯罪，因行為人各有其目的
    ，而各就其行為負責，彼此間無所謂犯意之聯絡，若法律上
    僅處罰其中部分行為者，其餘對向行為縱然對之不無教唆或
    幫助等助力，仍不能成立該處罰行為之教唆、幫助犯或共同
    正犯，若對向之二個以上行為，法律上均有處罰之明文，當
    自無適用刑法第28條共同正犯之餘地。本件事實欄二係被告
    己○○、壬○○、戊○○、丙○○、庚○○提供634地號土地供被告丁○○及真實姓名年籍不詳之人傾倒廢棄物，因廢棄物清理法第4
    6條第3款對於未經主管機關許可，提供土地回填、堆置廢棄
    物，另設處罰規定，與同條第4款應處於對立關係，是關於
    被告丁○○自無與被告己○○、壬○○、戊○○、丙○○、庚○○成立共
    同正犯，而以廢棄物清理法第46條第3款論科之可能，併此
    敘明。
　末按犯罪情狀顯可憫恕，即認科以最低刑度仍嫌過重者，得
    酌量減輕其刑，刑法第59條定有明文。所謂犯罪情狀顯可憫
    恕，應就犯罪一切情狀，予以全盤考量，審酌其犯罪有無可
    憫恕之事由，即有無特殊之原因與環境，在客觀上足以引起
    一般同情，以及宣告法定低度刑，是否猶嫌過重等等，以為
    判斷；且刑法第59條所謂「犯罪之情狀」顯可憫恕，與刑法
    第57條所稱之審酌「一切情狀」，二者並非屬截然不同之範
    圍，於裁判上酌量減輕其刑時，本應就犯罪一切情狀（包括
    刑法第57條所列舉之10款事項），予以全盤考量，審酌其犯
    罪有無可憫恕之事由，以為判斷，故適用第59條酌量減輕其
    刑時，並不排除第57條所列舉10款事由之審酌（最高法院51
    年台上字第899號判例、70年度第6次刑事庭會議決議、95年
    度台上字第6157號、101年度台上字第5393號判決意旨參照
    ）。又廢棄物清理法第46條第3款之罪之法定刑為「1年以上
    5年以下有期徒刑，得併科1,500萬元以下罰金」，然同為犯
    該條款之罪，其原因、動機不一，犯罪情節（如：清除廢棄
    物之種類、性質、數量等）未必盡同，法律科處此類犯罪，
    所設法定最低本刑同為「1年以上有期徒刑」，於此情形，
    倘依犯罪情狀處以1年以下有期徒刑，即足懲儆，並可達社
    會防衛之目的者，自非不可依客觀之犯行與主觀之惡性二者
    加以考量其情狀，是否顯有可憫恕之處，適用刑法第59條之
    規定酌量減輕其刑，期使個案裁判之量刑，能斟酌至當，符
    合比例原則。本案被告乙○○未經許可提供土地堆置、回填廢
    棄物固屬不該，然所堆置、回填者，乃一般事業廢棄物，與
    具有毒性、危險性，且濃度或數量足以影響人體健康或污染
    環境之有害事業廢棄物相較，對環境污染之危害性顯較輕微
    ，且被告乙○○犯後已坦承犯行，於本院審理時復已將507地
    號土地上之廢棄物清理完畢，有雲林縣環境保護局108年12
    月31日雲環衛字第1081042770號函1紙（見本院卷㈠第239頁
    至第240頁）附卷可考，是綜觀被告乙○○犯罪之具體情狀及
    行為背景，與所犯廢棄物清理法第46條第3款之未經許可提
    供土地回填廢棄物罪之法定刑相衡，確屬情輕法重，客觀上
    足以引起社會一般人之同情而顯可憫恕，認縱宣告法定最低
    度之刑猶嫌過重，爰依刑法第59條規定酌量減輕其刑。
  至被告丙○○之辯護人為被告丙○○辯護稱：被告丙○○是634地號
    土地所有權人，因與被告庚○○等人協議由被告庚○○等人清除
    棄置在634地號土地之廢棄物，被告丙○○負擔監督義務，若
    被告庚○○等人未清除完畢，仍須由被告丙○○負責最終清除責
    任，且被告丙○○無前案紀錄，素行良好，並非以提供土地傾
    倒廢棄物作為收入來源等語。然被告丙○○提供土地堆置廢棄
    物，廢棄物數量非少、堆置、回填時間非短，影響環境永續
    發展，無視於維護環境衛生之不易，以及環境遭破壞後清理
    、回復之困難，又未清除土地上堆置、回填之廢棄物，就被
    告丙○○所犯事實欄二犯行並無特殊之原因與環境，在客觀上
    足以引起一般人同情，是考量被告丙○○犯罪情節、態樣、動
    機及手段，被告丙○○所犯之罪刑，尚無情輕法重而顯可憫恕
    之情事，且仍符合罪刑相當性原則，是被告丙○○自無從依刑
    法第59條規定酌減其刑，附此敘明。　　
　爰審酌被告丁○○、己○○、壬○○、戊○○、庚○○均無視政府對於
    環境保護之政令宣導，為圖一己之私，未經取得許可文件，
    即恣意非法提供土地堆置、回填、清除、處理廢棄物，被告
    丙○○、乙○○亦明知不得未經許可提供土地回填、堆置廢棄物
    ，仍因一己之私，即恣意提供土地堆置、回填廢棄物，嚴重
    影響環境衛生，危及生態，妨害國民健康，惡性非輕，惟被
    告丁○○、己○○、壬○○、戊○○、丙○○、乙○○、庚○○犯後均坦承
    犯行，且被告乙○○、共犯甲○○已將507地號土地上之廢棄物
    清理完畢，已如前述，態度良好，然被告庚○○、己○○就事實
    欄一部分，即507地號土地上之廢棄物清理均未協助清理之
    犯後態度，又就事實欄二部分，被告丁○○、己○○、壬○○、戊○○、丙○○、庚○○就634地號土地上之廢棄物迄至本院言詞辯
    論終結前未能清理完畢（被告丁○○、己○○、壬○○、庚○○於本
    院審理期間尚有持續清理634地號土地上之廢棄物，惟仍未
    能清理完畢）之犯後態度，兼衡酌被告丁○○、己○○、壬○○、
    戊○○、庚○○、乙○○、丙○○犯罪之動機、目的、手段、分工程
    度，及被告庚○○於本院審理時自稱國中畢業之智識程度，未
    婚，現與父母親同住之家庭生活狀況，現從事打零工，日薪
    1,300元至1,400元之經濟狀況；被告己○○於本院審理時自稱
    高中畢業之智識程度，已婚，與配偶育有3名未成年子女，
    現與母親、配偶及小孩同住之家庭生活狀況，現無業，經濟
    來源為政府補助及家人支援之經濟狀況；被告丁○○於本院審
    理時自稱國中畢業之智識程度，未婚，現與父親同住之家庭
    生活狀況，現無業，經濟來源為家人支援之經濟狀況；被告
    壬○○於本院審理時自稱國中畢業之智識程度，離婚，與前配
    偶育有2名子女（現均已成年），現與女友同住之家庭生活
    狀況，現無業，之前在市場擺攤，月收入10,000多元之經濟
    狀況；被告戊○○於本院審理時自稱高職畢業之智識程度，未
    婚，現與母親同住之家庭生活狀況，現從事打零工，日薪1,
    200元之經濟狀況；被告乙○○於本院審理時自稱高中畢業之
    智識程度，已婚，與配偶育有2名子女（現均已成年），現
    與母親及小孩同住，配偶過世之家庭生活狀況，現無業，之
    前從事搭鷹架，月收入30,000元至40,000元之經濟狀況；被
    告丙○○於本院審理時自稱高中肄業之智識程度，未婚，現與
    母親同住之家庭生活狀況，現從事打零工，日薪1,000多元
    之經濟狀況等一切情狀，分別量處如主文所示之刑，並就被
    告乙○○部分諭知以1,000元折算1日之易科罰金折算標準。又
    就被告庚○○、己○○定應執行刑如主文所示。
　被告乙○○未曾因故意犯罪受有期徒刑以上刑之宣告，有臺灣
    高等法院被告乙○○前案紀錄表（見本院卷㈠第41頁至第42頁
    ）在卷可稽，茲考量其犯後坦承犯行，且已與共犯甲○○將回
    填之一般事業廢棄物清除完畢，犯後態度尚可，並斟酌其一
    時失慮，致罹刑典，經此偵審教訓後，應知所警惕，信無再
    犯之虞，如令其入監執行，對其之人格及將來對社會之適應
    ，未必能有所助益，是認上揭所宣告之刑以暫不執行為適當
    ，爰依刑法第74條第1項第1款之規定，諭知緩刑2年，以啟
    自新。至被告丙○○之辯護人為被告丙○○辯稱：請對被告丙○○
    為緩刑之宣告等語。然被告丙○○提供自己所有之634地號土
    地供被告庚○○等人堆置、回填廢棄物，數量非微、時間非短
    ，對環境所生損害不小，其於警詢、偵查及本院準備程序均
    否認犯行，在本院審理時始坦承犯行，又被告丙○○就634地
    號土地之廢棄物處置清運未見其有何付出，僅於本院審理時
    供稱均由被告庚○○等人負責清運廢棄物，難認被告丙○○犯後
    有積極彌補之意，倘宣告未清除本案事實欄二之廢棄物之被
    告丙○○緩刑，無疑與廢棄物清理法欲達成改善環境衛生、維
    護國民健康之立法意旨背道而馳，被告丙○○所為破壞我國環
    境永續發展，顯與一時失慮致罹刑典無再犯之虞之緩刑意旨
    不符，實難期經本案偵查、審理程序及刑之宣告即可策勵自
    新，而無再犯之虞，本院審酌上情，認被告丙○○法治觀念薄
    弱而亟待矯正，並無以暫不執行其刑為適當之情形，自不宜
    宣告緩刑，被告丙○○之辯護人此部分所請無從准許。
三、沒收之諭知：
  ㈠按刑法第38條之1規定為「犯罪所得，屬於犯罪行為人者，沒
    收之。但有特別規定者，依其規定。犯罪行為人以外之自然
    人、法人或非法人團體，因下列情形之一取得犯罪所得者，
    亦同：一、明知他人違法行為而取得。二、因他人違法行為
    而無償或以顯不相當之對價取得。三、犯罪行為人為他人實
    行違法行為，他人因而取得。前二項之沒收，於全部或一部
    不能沒收或不宜執行沒收時，追徵其價額。第一項及第二項
    之犯罪所得，包括違法行為所得、其變得之物或財產上利益
    及其孳息。犯罪所得已實際合法發還被害人者，不予宣告沒
    收或追徵。」次按犯罪所得財物之沒收追繳，往昔固採共犯
    （指共同正犯）連帶說。惟就刑事處罰而言，「連帶」本具
    有「連坐」之性質。在民事上，連帶債務之成立，除當事人
    明示外，必須法律有規定者為限（民法第272條參照）。而
    沒收兼具刑罰與保安處分之性質，以剝奪人民之財產權為內
    容，係對於人民基本權所為之干預，自應受法律保留原則之
    限制。共同實行犯罪行為之人，基於責任共同原則，固應就
    全部犯罪結果負其責任，但因其等組織分工及有無不法所得
    ，未必盡同，特別是集團性或重大經濟、貪污犯罪，彼此間
    犯罪所得分配懸殊，其分配較少甚或未受分配之人，如仍應
    就全部犯罪所得負連帶沒收追繳之責，超過其個人所得之剝
    奪，無異代替其他參與者承擔刑罰，違反罪刑法定原則、個
    人責任原則以及罪責相當原則。此與司法院院字第2024號解
    釋側重在填補損害而應負連帶返還之責任並不相同。故共同
    犯罪所得財物之追繳、沒收或追徵，應就各人所分得之財物
    為之（最高法院105年度台上字第251號判決意旨參照），合
    先說明。
　㈡按供犯罪所用、犯罪預備之物或犯罪所生之物，屬於犯罪行
    為人者，得沒收之；於全部或一部不能沒收或不宜執行沒收
    時，追徵其價額，刑法第38條第2項前段、第4項定有明文。
    次按得沒收或追徵之扣押物，有喪失毀損、減低價值之虞或
    不便保管、保管需費過鉅者，得變價之，保管其價金，刑事
    訴訟法第141條第1項亦有明文規定，是依此規定變價所得之
    價金，係由得沒收之扣押物變換而來，即以保存扣押物應得
    之原價代替原物之保存，兩者不失為同一性，如該扣押物依
    法應予沒收，因原物已因拍賣而喪失，自非不得沒收其保管
    之價金（最高法院82年度台非字第25號判決意旨參照）。
　㈢事實欄一：
　⒈經查，被告庚○○於事實欄一所示犯行中，曾向廢棄物來源收
    取15,000元之報酬等情，業據被告庚○○於本院審理中供述明
    確（見本院卷㈡第226頁），衡酌被告庚○○透過向被告乙○○、
    共犯甲○○承租以提供507地號土地，並對外招攬上游廢棄物
    貨源，引導大貨車司機載運廢棄物傾倒於507地號土地上，
    屬清除、處理廢棄物之行為，已如前述，是被告庚○○上揭犯
    行所獲得共計15,000元，俱屬其本案事實欄一之犯罪所得，
    雖未扣案，仍應依刑法第38條之1第1項前段、第3項規定，
    對被告庚○○於所犯罪刑項下宣告沒收，並於全部或一部不能
    沒收或不宜執行沒收時，追徵其價額。
　⒉次查，被告己○○於事實欄一所示犯行中，曾依被告庚○○指示
    駕駛挖土機將所傾倒之廢棄物回填，並經被告庚○○交付3,00
    0元之報酬等節，業據被告己○○於本院審理中供述明確（見
    本院卷㈡第226頁），衡酌被告己○○提供507地號土地，並在
    大貨車司機載運廢棄物傾倒於507地號土地後，駕駛挖土機
    整地、回填廢棄物，屬清除、處理廢棄物之行為，已如前述
    ，是被告己○○上揭犯行所獲得共計3,000元，俱屬其本案事
    實欄一之犯罪所得，雖未扣案，仍應依刑法第38條之1第1項
    前段、第3項規定，對被告己○○於所犯罪刑項下宣告沒收，
    並於全部或一部不能沒收或不宜執行沒收時，追徵其價額。
　⒊至於被告乙○○部分，本件卷內並無證據顯示被告乙○○有因本
    案事實欄一所示犯行獲得何報酬、對價或不法利益，即不對
    被告乙○○為犯罪所得沒收之諭知，附此敘明。
　⒋另扣案如附表編號６所示之挖土機1輛，雖係被告庚○○、己○○
    於事實欄一所示由大貨車司機載運廢棄物至前揭土地回填，
    而犯本案事實欄一所示之罪所用之物。然依卷內資料，並無
    證據證明該挖土機係被告庚○○、己○○所有，乃不予宣告沒收
    ，併此敘明。
　㈣事實欄二：
　⒈經查，被告庚○○於事實欄二所示犯行中，曾向廢棄物來源收
    取25,000元之報酬等情，業據被告庚○○於本院審理中供述明
    確（見本院卷㈡第229頁），衡酌被告庚○○對外招攬廢棄物貨
    源，並藉由向被告丙○○承租而提供634地號土地，再引導大
    貨車司機載運廢棄物傾倒於634地號土地上，屬清除、處理
    廢棄物之行為，已如前述，是被告庚○○上揭犯行所獲得共計
    25,000元，俱屬其本案事實欄二之犯罪所得，雖未扣案，原
    仍應依刑法第38條之1第1項前段、第3項規定，對被告庚○○
    於所犯罪刑項下宣告沒收，並於全部或一部不能沒收或不宜
    執行沒收時，追徵其價額。惟被告庚○○已因為清除棄置之廢
    棄物而支出清運費用50,000元，並簽發本票1紙（票面金額1
    ,000,000元）予合法清運業者，業據被告庚○○於本院審理中
    供述明確（見本院卷㈡第237頁），堪認被告庚○○之犯罪所得
    已用於支出上開清運費用，足認被告庚○○未再保有犯罪所得
    ，如再沒收上開犯罪所得，顯使被告庚○○負擔回復原狀之成
    本及沒收所得之雙重負擔，而有過苛之虞，爰依刑法第38條
    之2第2項之規定，不予宣告沒收及追徵。
　⒉次查，被告己○○於事實欄二所示犯行中，曾依被告庚○○指示
    在現場把風，並經被告庚○○交付9,000元之報酬等節，業據
    被告己○○於本院審理中供述明確（見本院卷㈡第229頁），衡
    酌被告己○○提供634地號土地，並在大貨車司機載運廢棄物
    傾倒於634地號土地上之際，在現場把風，屬清除、處理廢
    棄物之行為，已如前述，是被告己○○上揭犯行所獲得共計9,
    000元，俱屬其本案事實欄二之犯罪所得，雖未扣案，原應
    依刑法第38條之1第1項前段、第3項規定，對被告己○○於所
    犯罪刑項下宣告沒收，並於全部或一部不能沒收或不宜執行
    沒收時，追徵其價額。惟被告己○○已因為清除棄置之廢棄物
    而支出清運費用30,000元，並簽發本票1紙（票面金額1,000
    ,000元）予合法清運業者，業據被告己○○於本院審理中供述
    明確（見本院卷㈡第237頁），堪認被告己○○之犯罪所得已用
    於支出上開清運費用，足認被告己○○未再保有犯罪所得，如
    再沒收上開犯罪所得，顯使被告己○○負擔回復原狀之成本及
    沒收所得之雙重負擔，而有過苛之虞，爰依刑法第38條之2
    第2項之規定，不予宣告沒收及追徵。
　⒊又查，被告戊○○於事實欄二所示犯行中，曾依被告庚○○指示
    在634地號土地現場把風，並經被告庚○○交付3,000元之報酬
    等節，業據被告戊○○於本院審理中供述明確（見本院卷㈡第2
    29頁），衡酌被告戊○○提供634地號土地，並在大貨車司機
    載運廢棄物傾倒於634地號土地上之際，在現場把風，屬清
    除、處理廢棄物之行為，已如前述，是被告戊○○上揭犯行所
    獲得共計3,000元，俱屬其本案之犯罪所得，雖未扣案，原
    應依刑法第38條之1第1項前段、第3項規定，對被告戊○○宣
    告沒收，並於全部或一部不能沒收或不宜執行沒收時，追徵
    其價額。惟被告戊○○已因為清除棄置之廢棄物而支出清運費
    用10,000元等節，業據被告戊○○於本院審理中供述明確（見
    本院卷㈡第237頁），堪認被告戊○○之犯罪所得已用於支出上
    開清運費用，足認被告戊○○未再保有犯罪所得，如再沒收上
    開犯罪所得，顯使被告戊○○負擔回復原狀之成本及沒收所得
    之雙重負擔，而有過苛之虞，爰依刑法第38條之2第2項之規
    定，不予宣告沒收及追徵。　
　⒋又查，被告壬○○於事實欄二所示犯行中，曾依被告庚○○指示
    在634地號土地現場把風、疏通民眾，並經被告庚○○交付9,0
    00元之報酬等節，業據被告壬○○於本院審理中供述明確（見
    本院卷㈡第229頁），衡酌被告壬○○提供634地號土地，並在
    大貨車司機載運廢棄物傾倒於634地號土地上之際，在現場
    把風、疏通民眾，屬清除、處理廢棄物之行為分擔，已如前
    述，是被告壬○○上揭犯行所獲得之共計9,000元，俱屬其本
    案之犯罪所得，雖未扣案，本應依刑法第38條之1第1項前段
    、第3項規定，對被告壬○○宣告沒收，並於全部或一部不能
    沒收或不宜執行沒收時，追徵其價額。惟被告壬○○已因為清
    除棄置之廢棄物而支出清運費用60,000元，並簽發本票1紙
    （票面金額1,000,000元）予合法清運業者，業據被告壬○○
    於本院審理中供述明確（見本院卷㈡第237頁），堪認被告壬○○之犯罪所得已用於支出上開清運費用，足認被告壬○○未再
    保有犯罪所得，如再沒收上開犯罪所得，顯使被告壬○○負擔
    回復原狀之成本及沒收所得之雙重負擔，而有過苛之虞，爰
    依刑法第38條之2第2項之規定，不予宣告沒收及追徵。　
　⒌查被告丙○○非法提供土地堆置、回填廢棄物因而獲利共計13,
    500元，業據被告丙○○於本院審理時證述明確（見本院卷㈡第
    229頁），核屬本案之犯罪所得，既查無刑法第38條之2第2
    項所定過苛之虞、欠缺刑法上重要性、犯罪所得價值低微或
    為維持受宣告人生活條件之必要情形，自應依刑法第38條之
    1第1項前段、第3項規定對被告丙○○宣告沒收，於全部或一
    部不能沒收或不宜執行沒收時，追徵其價額。
　⒍查被告丁○○於事實欄二所示犯行中，曾向廢棄物來源收取1車
    20,000元，共4次之報酬等情，業據被告丁○○於本院審理中
    供述明確（見偵3370卷㈠第249頁），衡酌被告丁○○駕駛如附
    表編號２所示之聯結車載運廢棄物至634地號土地傾倒，屬清
    除、處理廢棄物之行為，已如前述，是被告丁○○上揭所獲得
    之共計80,000元，俱屬其本案之犯罪所得，雖未扣案，本應
    依刑法第38條之1第1項前段、第3項規定，對被告丁○○於所
    犯罪刑項下宣告沒收，並於全部或一部不能沒收或不宜執行
    沒收時，追徵其價額。惟被告丁○○已因為清除棄置之廢棄物
    而支出相當清運費用，並簽發本票1紙（票面金額1,000,000
    元）予合法清運業者，業據被告丁○○於本院審理中供述明確
    （見本院卷㈡第236頁），堪認被告丁○○之犯罪所得已用於支
    出上開清運費用，足認被告丁○○未再保有犯罪所得，如再沒
    收上開犯罪所得，顯使被告丁○○負擔回復原狀之成本及沒收
    所得之雙重負擔，而有過苛之虞，爰依刑法第38條之2第2項
    之規定，不予宣告沒收及追徵。
　⒎查扣案如附表編號２所示之聯結車，為被告丁○○所有且係供本
    案事實欄二犯罪使用，業據被告丁○○供陳在卷（見本院卷㈠
    第202頁），又上開聯結車經扣案後，檢察官認有喪失毀損
    、減低價值之虞或不便保管、保管需費過鉅者之情形，而依
    刑事訴訟法第141條第1項之規定行拍賣程序後變得價金1,16
    8,500元，此有辛○○○署贓證物款收據、扣押物品清單、拍賣
    筆錄各1份（見辛○○○署108年度變價字第2號偵查卷〈下稱變
    價卷〉第24頁、第27頁）在卷可查，是上開變價所得之1,168
    ,500元，與扣案車輛具同一性，亦應依刑法第38條第2項前
    段規定，於被告丁○○之罪刑項下宣告沒收。
　⒏查原先扣案並交由被告丙○○保管如附表編號１所示之行動電話
    1支，為被告丙○○所有供本案事實欄二犯行聯繫被告戊○○所
    用之物，業據被告丙○○供承在卷（見本院卷㈡第177頁至第17
    8頁），並有被告戊○○與被告丙○○之LINE對話紀錄截圖1份（
    見偵3370卷㈠第159頁至第161頁；偵3370卷㈡第95頁）在卷可
    佐；原先扣案並交由被告戊○○保管如附表編號４所示之行動
    電話1支為被告戊○○所有供本案事實欄二犯行聯繫被告庚○○
    、丙○○所用之物，業據被告戊○○供承在卷（見本院卷㈡第226
    頁）；扣案如附表編號３所示之行動電話1支為被告丁○○所有
    供本案事實欄二犯行聯繫被告庚○○所用之物，業據被告丁○○
    供承在卷（見本院卷㈡第173頁），爰均依刑法第38條第2項
    規定宣告沒收，就已命保管之行動電話，並依刑法第38條第
    4項規定，於全部或一部不能沒收或不宜執行沒收時，追徵
    其價額。
　⒐至附表編號５所示扣案物與被告壬○○本案犯行無關，爰不予宣
    告沒收，附此敘明。　　
據上論斷，應依刑事訴訟法第299條第1項前段，廢棄物清理法第
46條第3款、第4款前段，刑法第11條前段、第28條、第55條前段
、第59條、第41條第1項前段、第51條第5款、第74條第1項第1款
、第38條第2項前段、第4項、第38條之1第1項前段、第3項，判
決如主文。
本案經檢察官朱啟仁提起公訴，檢察官莊珂惠、陳淑香到庭執行
職務。
中　　華　　民　　國　 110　　年　　3 　　月　　5 　　日
                  刑事第五庭審判長法  官   蔡鴻仁
                                  法  官   潘韋丞
                                  法  官   陳韋仁
以上正本證明與原本無異。
如不服本判決應於收受送達後20日內向本院提出上訴書狀，並應
敘述具體理由；其未敘述上訴理由者，應於上訴期間屆滿後20日
內向本院補提理由書（均須按他造當事人之人數附繕本）「切勿
逕送上級法院」。 
中　　華　　民　　國　 110　　年　　3 　　月　　5 　　日
                                  書記官   陳映佐
附錄論罪科刑法條：
廢棄物清理法第46條
有下列情形之一者，處 1 年以上 5 年以下有期徒刑，得併科新
臺幣 1 千 5 百萬元以下罰金：
一、任意棄置有害事業廢棄物。
二、事業負責人或相關人員未依本法規定之方式貯存、
清除、處理或再利用廢棄物，致污染環境。
三、未經主管機關許可，提供土地回填、堆置廢棄物。
四、未依第41條第1 項規定領有廢棄物清除、處理許可文件，從
    事廢棄物貯存、清除、處理，或未依廢棄物清除、處理許可
    文件內容貯存、清除、處理廢棄物。
五、執行機關之人員委託未取得許可文件之業者，清除、處理一
    般廢棄物者；或明知受託人非法清除、處理而仍委託。
六、公民營廢棄物處理機構負責人或相關人員、或執行機關之人
    員未處理廢棄物，開具虛偽證明。

附表：扣案物
編號 扣案物 所有權人 數量 備註 １ APPLE廠牌行動電話（門號0000000000號SIM卡1張） 被告丙○○ 1支 ⒈雲林縣警察局北港分局扣押物品目錄表（見偵3370卷㈡第49頁）。 ⒉責付被告丙○○保管（見偵3370卷㈡第51頁）。 ２ 營業聯結車（車牌號碼000-00號，含子車，子車之車牌號碼00-00號） 被告丁○○ 1輛 ⒈雲林縣警察局北港分局扣押物品目錄表（見偵3370卷㈡第65頁）。 ⒉業已變價拍賣。 ３ SAMSUNG廠牌行動電話（含門號0000000000號SIM卡1張） 被告丁○○ 1支 雲林縣警察局北港分局扣押物品目錄表（見偵3370卷㈡第71頁） ４ APPLE廠牌行動電話（含門號0000000000號SIM卡1張） 被告戊○○ 1支 ⒈雲林縣警察局北港分局扣押物品目錄表（見偵3370卷㈡第89頁）。 ⒉責付被告戊○○保管（見偵3370卷㈡第93頁）。 ５ SAMSUNG廠牌行動電話（含門號0000000000號SIM卡1張） 被告壬○○ 1支 雲林縣警察局北港分局扣押物品目錄表（見偵3370卷㈡第127頁） ６ 挖土機 真實姓名年籍不詳之人（責付由被告甲○○保管） 1輛 責付保管條（見偵7223卷第10頁）